臺灣花蓮地方法院刑事判決　　　　　　　　　　　　　九十一年度易字第一五五號
　　公　訴　人　臺灣花蓮地方法院檢察署檢察官
　　被　　　告　乙○
右列被告因違反台灣地區與大陸地區人民關係條例案件，經檢察官提起公訴（九十一
年度偵字第八二三號），本院判決如左：
    主  文
乙○留用大陸地區人民在台灣地區從事未經許可之工作，科罰金新台幣伍萬元，如易
服勞役，以新台幣玖佰元即銀元參佰元折算壹日。
扣案之漂亮寶貝名冊壹張及記載坐檯內容之筆記本壹本均沒收。
    事  實
一、乙○係位於花蓮市○○○○街十九號一樓「夢竹茶藝館」之負責人，明知朱毛女
    、曹金桃、鄧國蓮、金山珍、朱美華等人均是大陸地區人民，竟未經許可，自民
    國九十一年三月二十一日起，在上址，留用前揭大陸女子從事陪客人坐檯陪酒之
    工作，由客人給付大陸女子每人每檯新台幣三百元（一檯為三小時）之坐檯費，
    乙○則再依坐檯小姐人數，向客人收取每位小姐新台幣一百元之費用。迨於九十
    一年三月二十二日凌晨二時十五分許，在上址，適有前揭五名大陸女子正在坐檯
    陪酒之時，為警當場查獲，並扣得乙○所有供犯罪所用之漂亮寶貝名冊一張、記
    載坐檯內容之筆記本一本。
二、案經海岸巡防署海岸巡防總局東部地區巡防局移送台灣花蓮地方法院檢察署檢察
    官偵查起訴。
    理  由
一、訊據被告乙○矢口否認有右揭犯行，辯稱：其有經營夢竹茶藝館，但朱毛女、曹
    金桃、鄧國蓮、金山珍、朱美華等大陸人士均非其所僱用，是來其店內消費之客
    人所帶來的云云。經查，證人甲○○○○證稱：當時其與三位男士一起去夢竹茶
    藝館消費，沒有帶小姐過去，是店內本來就有小姐，渠等進去消費十分鐘後，被
    告就問渠等要不要小姐陪酒，渠等就叫三、四位小姐陪酒，小姐進入包廂後，其
    聽她們的口音是大陸人士的腔調，才知道是大陸女子等語。而證人朱毛女、曹金
    桃、鄧國蓮、金山珍及朱美華雖於警訊中均證稱：渠等為大陸人士，但並未在店
    內坐檯陪酒云云。惟證人朱毛女於警訊中證稱：係小金，本名金山珍及曹星桃（
    應係曹金桃）帶其去該店，小意本名為曹星桃（應係曹金桃），聯絡電話為00
    00000000號；證人曹金桃於警訊中證稱：是朱毛女（小名江玲）於九十
    年三月二十一日十一時許，打行動電話0000000000號給伊，邀伊至夢
    竹卡拉ＯＫ（即夢竹茶藝館）喝酒唱歌；證人即金山珍於警訊中證稱：其電話為
    0000000000號，當時是朱毛女打電話給伊，說朋友出來消費，約其到
    夢竹茶藝館；證人朱美華於警訊中則證稱：當時在場的小姐有四位在陪酒客座檯
    喝酒，其中一個叫鄧國蓮、一個叫金山珍，其他二個等語。是證人朱毛女與曹金
    桃、金山珍所述，係何人約其去夢竹茶藝館一事，並不相同。又被告於本院初次
    訊問時坦承：扣案之點檯單及漂亮寶貝名冊為其所有，上記載有幾個台灣小姐在
    其店內消費，這些小姐都是客人帶來的等語，後於審理時則改稱：是客人留下的
    。惟被告於本院初次訊問時既已承認為其所有，並就內容加以說明，故其事後更
    異前詞，實不足採。而依扣案「漂亮寶貝」名冊一紙上記載：大陸小姐  小金0
    000000000、小意0000000000、江玲0000000000
    等語，上開記載內容與證人朱毛女、曹金桃、金山珍於警訊中所證述之小名、行
    動電話號碼均相符合。且扣案之記載坐檯內容之筆記本上，亦有多次記載「小金
    」、「小意」等名字。如上開大陸女子確係客人所帶來，則被告如何知道大陸女
    子之姓名、聯絡電話？又何須將之記載於漂亮寶貝名冊上？足見被告所辯，係卸
    責之詞，不足採信。本件事證明確，被告犯行堪予認定。
三、核被告所為，係違反台灣地區與大陸地區人民關係條例第十五條第四款之規定，
    應依同法第八十三條第一項處罰。爰審酌被告並無前科（有台灣高等法院被告全
    國前案紀錄表一份附卷可參），其留用大陸地區人民期間不長、犯罪之動機、手
    段、所生之危害及犯罪後之態度等一切情狀，量處如主文所示刑，並諭知易服勞
    役之折算標準。扣案之漂亮寶貝名冊一張及記載坐檯內容之筆記簿一本，係被告
    供犯罪所用之物，且為被告所有，業據被告供述在卷，爰依法宣告沒收。
據上論斷，應依刑事訴訟法第二百九十九條第一項前段，台灣地區與大陸地區人民關
係條例第十五條第四款、第八十三條第一項，刑法第十一條前段、第四十二條第二項
、第三十八條第一項第二款，罰金罰鍰提高標準條例第二條，判決如主文。
本案經檢察官林英正到庭執行職務。
中      華      民      國    九十一    年      八      月      七      日
                臺灣花蓮地方法院刑事庭
                                  法  官  李  世  華
右正本證明與原本無異。
如對本判決不服，應於送達後十日內，向本院提出上訴狀。（應抄附繕本）
                                  法院書記官
中      華      民      國    九十一    年      八      月     十二     日
附錄本判決論罪之法律條文：
臺灣地區與大陸地區人民關係條例第十五條第四款：
左列行為不得為之：
一使大陸地區人民非法進入臺灣地區。
二招攬臺灣地區人民未經許可使之進入大陸地區。
三使大陸地區人民從事未經許可目的不符之活動。
四僱用大陸地區人民從事未經許可或與許可範圍不符之工作。
五居間介紹他人為前款之行為。
臺灣地區與大陸地區人民關係條例第八十三條第一項：
違反第十五條第四款或第五款規定者，處一年以下有期徒刑、拘役或科或併科新臺幣
三十萬元以下罰金。
意圖營利而違反第十五條第五款規定者，處三年以下有期徒刑、拘役或科或併科新臺
幣六十萬元以下罰金。
法人之代表人、法人或自然人之代理人、受僱人或其他從業人員，因執行業務犯前二
項之罪者，除處罰行為人外，對該法人或自然人並科以前二項所定之罰金。但法人之
代表人或自然人對於違反之發生，已盡力為防止行為者，不在此限。
